臺灣新北地方法院板橋簡易庭小額民事判決
111年度板小字第88號
原      告  林志銘  
被      告  王勝鴻  
上列當事人間請求侵權行為損害賠償事件，本院於民國111年3月
22日言詞辯論終結，判決如下：
    主      文
被告應給付原告新臺幣860元，及自民國111年3月12日起至清償
日止，按週年利率5%計算之利息。
原告其餘之訴駁回。
訴訟費用新臺幣1,000元，由被告負擔新臺幣100元，餘由原告負
擔。
本判決原告勝訴部分得假執行。
原告其餘假執行之聲請駁回。
    事實及理由
一、本件被告經合法通知，無正當理由未於言詞辯論期日到場，
    核無民事訴訟法第386條所列各款情形，爰依原告之聲請，
    由其一造辯論而為判決。
二、原告主張：被告於民國110年6月5日下午1時30分許，騎乘車
    牌號碼000-000號普通重型機車，行經新北市○○區○○路00號
    前時，不慎撞擊原告所有停放於停車格之車牌號碼000-0000
    號普通重型機車（下稱系爭車輛），致系爭車輛受損。原告
    因本件事故支出系爭車輛修理費用新臺幣（下同）8,600元
    ，又為處理本件事故前往法院開庭而受有交通費用1,000元
    及工作損失1,500元，且因此受有精神上痛苦，故請求被告
    賠償精神慰撫金4,500元。為此，爰依民法第184條第1項前
    段、第2項、第191條之2規定，請求被告賠償損害等語。並
    聲明：㈠被告應給付原告8,600元，及自起訴狀繕本送達翌日
    起至清償日止，按週年利率5%計算之利息。㈡願供擔保請准
    宣告假執行。
三、法院之判斷：
  ㈠按因故意或過失，不法侵害他人之權利者，負損害賠償責任
    ；汽車、機車或其他非依軌道行駛之動力車輛，在使用中加
    損害於他人者，駕駛人應賠償因此所生之損害，民法第184
    條第1項前段、第191條之2前段分別定有明文。原告主張被
    告於上開時、地，駕駛不慎，與停放於停車格之系爭車輛發
    生碰撞，致系爭車輛受損等情，業據提出新北市政府警察局
    道路交通事故當事人登記聯單、大鑫車業有限公司（下稱大
    鑫公司）出具之估價單為證，並經本院依職權向新北市政府
    警察局中和分局調閱本件道路交通事故卷宗，核認無訛，又
    被告就原告主張之前揭事實，業於相當時期受合法之通知，
    而於言詞辯論期日不到場，亦未提出準備書狀爭執，依民事
    訴訟法第436條之23、第436條第2項、第280條第3項準用第1
    項之規定，應視同自認。是依本院調查證據之結果，堪認原
    告上開主張為真正。準此，原告依前開規定，請求被告負損
    害賠償責任，洵屬可採。
  ㈡系爭車輛修復費用：
    按物被毀損時，被害人除得依民法第196條請求賠償外，並
    不排除民法第213條至第215條之適用。依民法第196條請求
    賠償物被毀損所減少之價額，得以修復費用為估定之標準，
    但以必要者為限（例如：修理材料以新品換舊品，應予折舊
    ）。被害人如能證明其物因毀損所減少之價額，超過必要之
    修復費用時，就其差額，仍得請求賠償【最高法院77年度第
    9次民事庭會議決議㈠可資參照】。查系爭車輛修復費用為8,
    600元(皆為零件)，此有前開估價單附卷可考。惟該修復費
    用中零件係以新品更換舊品，則應扣除折舊後計算其損害。
    再依行政院財政部發布之「固定資產耐用年數表」規定，機
    械腳踏車，其耐用年數為3年，並依同部訂定之「固定資產
    折舊率表」規定，耐用年數3年依定率遞減法之折舊率為千
    分之536，其最後1年之折舊額，加歷年折舊累計額，其總和
    不得超過該資產成本原額10分之9。準此，系爭車輛係於104
    年4月出廠，有系爭車輛行車執照影本在卷足憑，至本件事
    故發生之110年6月15日，系爭車輛之實際使用年數已逾3年
    ，故原告就系爭車輛修復費用部分得請求之金額應以
    860元（計算式：8,600元×1/10＝860元）為限。
  ㈢交通費用、工作損失部分：
    原告雖主張被告應賠償其因本件事故至法院開庭所支出之交
    通費用1,000元及所受工作損失1,500元，惟此屬原告因訴訟
    進行為保護其權益所支付之訴訟成本，非損害回復所生必要
    費用，與損害賠償係在填補被害人之損害之意旨不符，而與
    被告之過失行為間，難認有相當因果關係存在，是原告此部
    分請求，尚難憑採，應無理由。
  ㈣精神慰撫金部分：
    復按不法侵害他人之身體、健康、名譽、自由、信用、隱私
    、貞操，或不法侵害其他人格法益而情節重大者，被害人雖
    非財產上之損害，亦得請求賠償相當之金額，民法第195條
    第1項定有明文。是依上開規定，須人格法益及身分法益受
    侵害而情節重大者，始得請求賠償相當之金額。經查，本件
    原告另請求被告賠償精神慰撫金，惟原告被侵害之權利為財
    產權，實與請求精神慰撫金之要件不符，此外，原告復未就
    被告不法侵害其人格法益且情節重大乙節舉證以實其說，則
    原告據此請求被告給付精神慰撫金4,500元，即非有據，不
    應准許。
四、綜上所述，原告依民法第184條第1項前段、第191條之2規定
    ，請求被告給付860元，及自起訴狀繕本送達翌日即111年3
    月12日起至清償日止，按週年利率5%計算之利息，為有理由
    ，應予准許。逾此部分之請求，為無理由，應予駁回。
五、本件原告勝訴部分係適用小額訴訟程序所為被告敗訴之判決
    ，爰依職權宣告假執行，又原告聲請供擔保宣告假執行之部
    分，僅係促使法院職權發動，毋庸另予准駁之表示。至原告
    敗訴之部分，其假執行之聲請即失所附麗，應予駁回。
六、訴訟費用負擔：本件訴訟費用額為原告已繳納之第一審裁判
    費1,000元，其中被告應負擔100元，餘由原告負擔。
中　　華　　民　　國　　111 　年　　4 　　月　　8 　　日
                  臺灣新北地方法院板橋簡易庭
                            法  官  施函妤
以上正本係照原本作成。
如不服本判決，應於送達後20日內，向本院提出上訴狀並表明上
訴理由，如於本判決宣示後送達前提起上訴者，應於判決送達後
20日內補提上訴理由書（須附繕本）。
中　　華　　民　　國　　111 　年　　4 　　月　10 　　日
                            書記官  吳昌穆
附錄：
一、民事訴訟法第436條之24第2項：
    對於小額程序之第一審裁判上訴或抗告，非以其違背法令為
    理由，不得為之。
二、民事訴訟法第436條之25：
    上訴狀內應記載上訴理由，表明下列各款事項：
    (一)原判決所違背之法令及其具體內容。
    (二)依訴訟資料可認為原判決有違背法令之具體事實。
三、民事訴訟法第471條第1項：（依同法第436條之32第2項規定
    於小額事件之上訴程序準用之）上訴狀內未表明上訴理由者
    ，上訴人應於提起上訴後二十日內，提出理由書於原第二審
    法院；未提出者，毋庸命其補正，由原第二審法院以裁定駁
    回之。